# 准则讲解P118，例8-1，非货币性资产交换，烦请陈老师及各位版友

提问人：cylsjtu 时间：2012-05-23 20:28:23
题目中给出“甲公司换入固定资产支付的增值税不能抵扣”，那么甲公司换入资产的成本，即甲支付的对价不应该=甲换出资产的公允价值 1.17 （ 17% 的增值税）嘛？（即， 87750 1.17）注：甲换出资产为生产经营中使用的设备，本次交换无补价，没有发生与换入资产相关的税费。感觉书中的解答是不正确的

回答人：chenyiwei
回复 cylsjtu 的帖子
我理解其意思是：如果甲公司换入固定资产时的进项税额可以抵扣，则视同甲公司同时取得了一项公允价值为 75000 元的固定资产和 12750元的可抵扣进项税额。但按照题意，进项税额不能抵扣，即没有获得可抵扣进项税额，只是获得了一项公允价值为 75000 元的固定资产。
当然例题中的文字表述可能有些问题，会导致误解。

回答人：chenyiwei
回复 cylsjtu 的帖子
本案例中支付的对价应该是公允价值（含税）为 87750 元的设备。正好等于办公设备公允价值 75000 元加对应的不可抵扣进项税额 12750元。
实务中，如果交易发生在非关联方之间，基于等价交换的原则，换出项目的公允价值应当等于换入项目的公允价值。若该案例中甲公司换入办公家具的进项税额可以抵扣，或者其换出的设备需要计征销项税额，则都会导致交易中“是否等价”的判断结果发生改变，此时就会有不同的考虑。 在双方都是一般纳税人的情况下，如果换出资产需计征销项税额，换入资产的进项税额允许抵扣，则是否等价交换的判断条件为：换出资产公允价值＋销项税额＝换入资产公允价值＋可抵扣进项税额。如果双方并非都是一般纳税人，或者其中无需计征销项税额或者进项税额不能抵扣，则基本的平衡公式还是如上所述，只不过某些项目（如可抵扣进项税额）将变为零。